【裁判字號】    98,訴,3907
【裁判日期】    990212
【裁判案由】    毒品危害防制條例
【裁判全文】
臺灣板橋地方法院刑事判決              98年度訴字第3907號
公  訴  人  臺灣板橋地方法院檢察署檢察官
被      告  丙○○
選任辯護人  連世昌律師
上列被告因違反毒品危害防制條例案件，經檢察官提起公訴（98
年度偵字第22370 號），本院判決如下：
    主  文
丙○○犯如附表所示之販賣第二級毒品罪共捌罪，均累犯，各處
如附表所示之刑。應執行有期徒刑拾年，未扣案之門號00000000
00號行動電話壹支（含SIM 卡壹張）、如附表所示之各次販賣毒
品所得均沒收；上開行動電話壹支（含SIM 卡壹張），如全部或
一部不能沒收時，追徵其價額或以其財產抵償之；上開各次販賣
毒品所得如全部或一部不能沒收時，以其財產抵償之。
    事  實
一、丙○○前曾於民國97年間因施用毒品案件，經臺灣桃園地方
    法院以97年度審簡字第142 號判決，判處有期徒刑三月確定
    ，於97年12月16日縮刑期滿執行完畢（此於本件構成累犯）
    。詎其猶不知悔改，明知毒品甲基安非他命係毒品危害防制
    條例第2 條第2 項第2 款規定之第二級毒品，不得販賣、持
    有，竟基於營利之意圖，於如附表所示之98年3 月5 日起至
    同年月30日止間，先以每公克新臺幣（下同）3 千元至3 千
    5 百元不等之價格，先後多次向甲○○（其於98年3 月12日
    即入監所迄今，所涉本件相關之販賣第二級毒品犯行，另經
    檢察官起訴，由本院另案於99年1 月12日以98年度訴字第
    2269 號 判決，判處應執行有期徒刑二十年在案，尚未確定
    ）及不詳之成年男子、女子等人，販入0.5 公克至4 公克不
    等重量之第二級毒品甲基安非他命後，再分別於上開如附表
    所示期日，在如附表所示之臺北縣樹林市、三峽鎮等處，以
    如附表所示之500 元至1000元不等之價格，各販賣第二級毒
    品甲基安非他命1 包（重量約淨重0.1 公克至0.3 公克不等
    ），予乙○○施用（其所涉本件施用毒品犯行部分，經檢察
    官聲請本院裁定送觀察、勒戒後，認無繼續施用毒品傾向，
    另經臺灣板橋地方法院檢察署檢察官以98年度毒偵字第3224
    號不起訴處分確定在案），賺取差價利潤牟利（販毒交易情
    節詳如附表各編號內容所載）。嗣經警於依法對丙○○持用
    之00000000 00 號行動電話實施通訊監察時，監聽得悉上開
    其間洽購毒品之情節，循線先於98年4 月26日下午3 時10分
    許，在臺北縣樹林市○○街49巷4 號，查獲乙○○，其並供
    出施用毒品來源為丙○○，其後丙○○亦因涉犯毒品、竊盜
    等案件通緝，於98年7 月30日為警緝獲，因而查悉丙○○上
    開所犯等情。
二、案經臺北縣政府警察局汐止分局移送臺灣板橋地方法院檢察
    署檢察官偵查起訴。
    理  由
一、訊據被告丙○○矢口否認有上揭販賣第二級毒品甲基安非他
    命等犯行，辯稱：伊於98年3 月間與乙○○相約見面約僅有
    5 、6 次，且均係由乙○○開車接伊一同前往板橋市南雅夜
    市甲○○住處樓下，合資向甲○○購買毒品甲基安非他命施
    用，其並無販賣毒品甲基安非他命給乙○○云云。另辯護人
    亦為被告辯護稱：本件實係被告與乙○○合資分別向甲○○
    、被告之弟丁○○、綽號「小龍」之成年男子購毒施用，況
    觀諸起訴書附表所載各次毒品交易販賣之數量、價格微薄，
    亦與一般販賣毒品意圖營利之常情有違，又依甲○○、丁○○之證述，乙○○屢次與被告一起現身在甲○○、丁○○之
    住處，正足以解釋其間確實係合資購毒之事實，再本件檢、
    警所提出之被告行動電話通訊監察譯文，其內容出現之「5
    百」、「1 張」、「3 張」、「1 泡」等語詞，公訴人並未
    提出證據證明上開語詞均為販毒之代號，亦未因此查得被告
    有何關於販賣毒品之具體事證，實難以上開通訊監察譯文內
    容，遽認被告有販賣毒品甲基安非他命予乙○○之犯行，本
    件被告並無販賣毒品之犯行，爰請諭知無罪云云。經查：
    (一)本件被告丙○○上開販賣第二級毒品甲基安非他命予乙○○共8 次等犯罪事實，業據證人乙○○於偵查及審理中均
      證稱：伊有於如附表所示時地，以伊持用之0000000000號
      行動電話撥打至被告之0000000000號行動電話，與其聯絡
      洽購毒品甲基安非他命後，各以上開附表所示之價格，向
      被告購得如附表所示數量之毒品甲基安非他命共8 次施用
      等語屬實（見偵查卷176 至178 頁、本院99年1 月27日審
      判筆錄3 至6 頁），並有偵查卷附之其間上開行動電話門
      號於上開犯罪期間之通訊監察錄音光碟、譯文及臺灣士林
      地方法院核發之98年度聲監字第71號、98年度聲監續字第
      104 號等通訊監察書附卷可稽，堪認屬實。
    (二)被告上開雖辯稱其係與乙○○合資向甲○○購毒云云，復
      經證人甲○○於審理時亦附和證稱：被告都事先打電話與
      伊聯絡後，說他要與乙○○合資購買毒品甲基安非他命，
      然後都會跟他的朋友乙○○一起開車，到伊板橋市○○路
      住處來拿毒品，他們各拿500 元給伊，一手交錢一手交貨
      ，伊會幫他們分成2 包，都是用夾鏈袋分裝云云（見本院
      99年1 月27日審判筆錄15至19頁），然核諸偵查卷附之其
      間上開行動電話門號通訊監察譯文所示，其間對話均係乙○○直接向被告洽詢購買毒品甲基安非他命數量、價格等
      內容，全無提及合資購毒及相約駕車共赴販毒者處購毒之
      說，此亦經證人乙○○與本院審理時復證稱：伊是向被告
      拿毒品，伊給被告錢，被告給伊毒品，起訴書附表所示8
      次向被告拿毒品，都是伊跟被告直接聯絡後一手交錢，一
      手交毒品，交易過程沒有經手他人，被告沒有跟伊提起過
      合資購買毒品的事，伊亦無向被告指定拿毒品的來源，都
      是伊給被告錢，被告就拿毒品給伊，至於他毒品來源伊不
      管等語明確（見本院99年1 月27日審判筆錄8 至14頁），
      況證人甲○○自98年3 月12日即入監所迄今，此有臺灣高
      等法院在監在押全國紀錄表在卷可稽，亦見被告上開所辯
      其本件均係與乙○○合資向甲○○購毒云云，與事實不合
      ，顯難採信，且證人甲○○上開附和之證述，亦與事實相
      違，而其證述被告與乙○○是各拿500 元給伊，其販售給
      乙○○之毒品係用夾鏈袋另行分裝云云，亦核與被告於本
      院準備程序時所述：伊與乙○○合資購毒後，就在車上一
      起平分云云（見本院98年12月10日準備程序筆錄2 頁），
      以及證人乙○○於本院審理證述：被告拿給伊之安非他命
      ，適用香菸盒外面那層塑膠膜裝著，沒有用夾鏈袋裝等語
      情節（見本院99年1 月27日審判筆錄9 頁）全然未合，足
      見證人甲○○上開證述亦顯然不實，要難採為被告有利之
      認定。
    (三)又依上開通訊監察譯文所示，被告曾於98年3 月5 日以1
      萬1 千元之代價，向甲○○販入4 公克之毒品甲基安非他
      命，其後曾於98年3 月18日以3 千5 百元之代價，向綽號
      「豬哥」之男子之老闆（不詳之人）販入1 公克之毒品甲
      基安非他命，之後又曾於98年3 月25日以3 千5 百元之代
      價，向一名不詳姓名之女子販入1 公克之毒品甲基安非他
      命（見偵查卷77頁、95頁、110 頁），核算其上開販入毒
      品甲基安非他命之價格、數量，每0.1 公克之毒品甲基安
      非他命之販入價格約為275 元至350 元不等，然依證人乙○○上開於偵查中之證述，其係以500 元至1000元不等之
      價格，向被告購買毒品甲基安非他命約0.1 公克至0.3 公
      克不等，核算其上開購毒之價格、數量，係以300 多元至
      500 元不等之價格，向被告購買0.1 公克之毒品甲基安非
      他命，依上開所述被告販售給乙○○之毒品甲基安非他命
      數量雖不多，惟稽之上開核算之販入、售出價格，被告仍
      有賺取差價牟利，且復徵諸上開被告與乙○○間洽購毒品
      之通訊監察譯文內容所示，可見被告對乙○○經常拿不足
      之價款向其購毒，亦頗有微詞（見偵查卷79頁、91頁、99
      頁、102 頁、111 頁、119 頁），由此亦見被告顯非係與
      乙○○合資購毒，亦非僅係單純幫乙○○調取毒品而已，
      是依上所述，堪見本件被告各次交付毒品甲基安非他命予
      乙○○之情，應係有營利意圖之販賣毒品行為無誤，被告
      上開所辯其無營利意圖云云，應不足採。
    (四)另被告雖於偵查中辯稱本件起訴書附表所載98年3 月5 日
      、同年月17日、同年月21日、同年月30日等部分，乙○○
      係向其弟丁○○購買毒品甲基安非他命云云（見偵查卷18
      1 至185 頁），而證人丁○○於本院審理時則證稱：伊於
      本件起訴書附表所載時日並無販賣毒品給乙○○，乙○○
      多是至伊住處與藥頭「小龍」洽購云云（見本院99年1 月
      27日審判筆錄20至23頁），核其二人上開所述已有不一，
      顯見被告上開所辯有畏罪卸責之嫌，況其後於證人丁○○
      於本院審理時為上開證述後，於本院審理時亦附和翻異前
      詞改辯稱：乙○○係去丁○○家向小龍購毒云云（見本院
      99年1 月27日審判筆錄23頁），復與前開所辯矛盾不一，
      益見被告上開所辯，顯係飾卸之詞，殊無足取。而證人丁○○上開證述云云，亦與被告、證人乙○○、甲○○及上
      開通訊監察譯文內容所示，均不相符，復衡諸其與被告兄
      弟關係，亦不免有迴護被告之虞，自亦不足採為被告有利
      之認定。
    (五)至辯護人上開所述：本件檢、警所提出之被告行動電話通
      訊監察譯文，其內容出現之「5 百」、「1 張」、「3 張
      」、「1 泡」等語詞，公訴人並未提出證據證明上開語詞
      均為販毒之代號，亦未因此查得被告有何關於販賣毒品之
      具體事證，實難以上開通訊監察譯文內容，遽認被告有販
      賣毒品甲基安非他命予乙○○之犯行云云。惟查，上述通
      訊監察譯文內容所示之「5 百」、「1 張」、「3 張」、
      「1 泡」等語詞，已據證人乙○○於警詢、偵查中證述上
      開「5 百」是指以新臺幣5 百元購買毒品甲基安非他命，
      「1 張」是指購買1 千元之毒品甲基安非他命，「3 張」
      是指購買3 千元之毒品甲基安非他命，「1 泡」是指施用
      一次毒品安非他命等語明確（見偵查卷28至42頁、176 至
      179 頁、本院99年1 月27日審判筆錄2 至14頁，證人於警
      詢之陳述，亦經證人於偵查、審理時均證稱屬實，得為證
      據），且被告、證人乙○○於警詢、偵查、審理亦均陳述
      上開通訊監察譯文內容所示，係其間有關購毒之通話無誤
      ，此外復有上述證人乙○○之證述及被告供述、證人甲○○、丁○○證述，相互勾稽，參互印證，堪認被告確有本
      件附表所示8 次販賣毒品甲基安非他命予乙○○之行為屬
      實無誤，可見辯護人上開辯護意旨云云，亦不足採為被告
      有利之認定。
    綜上所述，被告上開所辯，顯係事後畏罪飾卸之詞，而辯護
    人辯護意旨，亦不足據以為被告有利之認定，均不足採。是
    本件被告上揭8 次販賣第二級毒品甲基安非他命等犯行，事
    證均已臻明確，堪以認定，應予依法論科。
四、本件被告於上開犯罪行為後，毒品危害防制條例第4 條第2
    項販賣第二級毒品之刑罰規定，業於98年5 月20日修正公布
    ，將其中併科罰金新臺幣七百萬元以下之法定刑度，予以修
    正提高至併科罰金新臺幣一千萬元以下，並已於98年11月20
    日生效施行，是經依同法第2 條規定綜合比較新舊法結果，
    被告本件上開所犯之販賣第二級毒品罪部分，依修正前之舊
    法規定處斷，較為有利，自應適用修正前之舊法上開規定處
    斷。是核本件被告上揭如附表所示8 次所為，均係犯修正前
    之毒品危害防制條例第4 條第2 項之販賣第二級毒品罪，共
    8 罪。其所犯上開販賣毒品甲基安非他命各罪前持有之低度
    行為，應為其後販賣之高度行為所吸收，均不另論罪。再被
    告前曾於97年間因施用毒品案件，經臺灣桃園地方法院以97
    年度審簡字第142 號判決，判處有期徒刑三月確定，於97年
    12月16日縮刑期滿執行完畢，有臺灣高等法院被告前案紀錄
    表在卷可稽，被告前受有期徒刑執行完畢後，於五年以內故
    意再犯本件有期徒刑以上之上開各罪，均為累犯，應依刑法
    第47條第1 項規定，各就其有期徒刑部分加重其刑。另其上
    開所犯8 次販賣第二級毒品罪各罪，衡諸其係一時貪圖利益
    致罹重罪，且其各次販賣予乙○○之毒品甲基安非他命數量
    ，均僅有1 包0.1 至0.3 公克之微量，僅供個人施用之數量
    ，每包所賺利益微薄，與販毒大盤毒梟所獲鉅利，相去甚遠
    ，再者其本件上開販毒對象僅有乙○○一人，且行為區域亦
    屬有限，危害非大，依罪刑比例原則，其各次所犯罪刑要屬
    情輕法重，堪予憫恕，雖科以法定最低度之刑，猶嫌過重，
    爰依刑法第59條規定，就其上開所犯8 次販賣第二級毒品罪
    ，均予減輕其刑。其上開各罪之加重、減輕事由，並予依法
    先加後減。再其上開所犯販賣第二級毒品罪共8 罪間，所犯
    行為時地互異，顯係基於各別之犯意犯之，應予分論併罰。
    爰審酌被告其個人原有施用毒品不法習性，進而販賣毒品牟
    取不法利益，其販毒行為並助長毒品散布及他人施用毒品，
    對社會所生危害非小，此外並兼衡其上開各罪犯行之動機、
    目的、方法、販賣毒品等情節、所獲不法利益及犯後之態度
    等一切情狀，各量處如附表所示之刑，並定其應執行之刑。
    又其上開未扣案之0000000000號行動電話1 支（含SIM 卡1
    張），係其所有作為各次聯絡販賣毒品事宜所用之物，屬供
    犯上開各次販賣第二級毒品罪所用之物，並依同條例第19條
    第1 項規定，按其各次所犯分別宣告沒收，如全部或一部不
    能沒收時，追徵其價額或以財產抵償之。次其上開如附表所
    示未扣案之各次販賣毒品所得500 元至1000元不等之現金，
    係各次販毒所得財物，應按其各次犯罪，分別依毒品危害防
    制條例第19條第1 項規定，就其如附表所示之各次販賣毒品
    所得財物，併予宣告沒收，如全部或一部不能沒收時，以財
    產抵償之。
據上論斷，應依刑事訴訟法第299 條第1 項前段，修正前之毒品
危害防制條例第4 條第2 項、毒品危害防制條例第19條第1 項，
刑法第2 條第1 項前段、第11條、第47條第1 項、第59條、第51
條第5 款，判決如主文。
本案經檢察官李超偉到庭執行職務
中    華    民    國    99    年    2     月    12    日
                刑事第二庭  審判長法  官  李  釱  任
                                  法  官  陳  正  偉
                                  法  官  彭  全  曄
以上正本證明與原本無異。
如不服本判決應於收受送達後十日內向本院提出上訴書狀，並應
敘述具體理由；其未敘述上訴理由者，應於上訴期間屆滿後二十
日內向本院補提理由書（均須按他造當事人之人數附繕本）「切
勿逕送上級法院」。
                                  書記官  謝  雪  紅
中    華    民    國    99    年    2     月    12    日
附錄本案論罪科刑法條全文：修正前之毒品危害防制條例第4 條
--------------------------------------------------------
附表一：
┌─┬────┬────┬──────────┬────────┬───────────┐
│編│犯罪時間│犯罪地點│ 犯   罪   行   為  │所犯罪名及宣告刑│備                  註│
│號│        │        │                    │                │                      │
├─┼────┼────┼──────────┼────────┼───────────┤
│01│98.03.05│臺北縣樹│丙○○（綽號「黑仔」│丙○○販賣第二級│                      │
│  │15：46  │林市浮洲│、「阿松」）經乙○○│毒品，累犯，處有│                      │
│  │        │橋下河堤│以0000000000號行動電│期徒刑年拾月。│                      │
│  │        │        │話，撥打至其持用之09│未扣案之門號0913│                      │
│  │        │        │00000000號行動電話，│198736號行動電話│                      │
│  │        │        │與其聯絡洽購第二級毒│壹支（含SIM 卡壹│                      │
│  │        │        │品甲基安非他命後，以│張）、販賣毒品所│                      │
│  │        │        │新臺幣（下同）700 元│得新臺幣柒佰元均│                      │
│  │        │        │之價格，販賣第二級毒│沒收；上開行動電│                      │
│  │        │        │品甲基安非他命1 包（│話壹支（含SIM 卡│                      │
│  │        │        │約0.1 公克）予乙○○│壹張），如全部或│                      │
│  │        │        │施用。              │一部不能沒收時，│                      │
│  │        │        │                    │追徵其價額或以其│                      │
│  │        │        │                    │財產抵償之；上開│                      │
│  │        │        │                    │販賣毒品所得如全│                      │
│  │        │        │                    │部或一部不能沒收│                      │
│  │        │        │                    │時，以其財產抵償│                      │
│  │        │        │                    │之。            │                      │
├─┼────┼────┼──────────┼────────┼───────────┤
│02│98.03.06│臺北縣樹│丙○○經乙○○以0952│丙○○販賣第二級│                      │
│  │18：50  │林市公車│800972號行動電話，撥│毒品，累犯，處有│                      │
│  │        │總站附近│打至其持用之00000000│期徒刑年拾月。│                      │
│  │        │之洗衣店│36號行動電話，與其聯│未扣案之門號0913│                      │
│  │        │前      │絡洽購第二級毒品甲基│198736號行動電話│                      │
│  │        │        │安非他命後，以500 元│壹支（含SIM 卡壹│                      │
│  │        │        │之價格，販賣第二級毒│張）、販賣毒品所│                      │
│  │        │        │品甲基安非他命1 包（│得新臺幣伍佰元均│                      │
│  │        │        │約0.1 公克）予乙○○│沒收；上開行動電│                      │
│  │        │        │施用。              │話壹支（含SIM 卡│                      │
│  │        │        │                    │壹張），如全部或│                      │
│  │        │        │                    │一部不能沒收時，│                      │
│  │        │        │                    │追徵其價額或以其│                      │
│  │        │        │                    │財產抵償之；上開│                      │
│  │        │        │                    │販賣毒品所得如全│                      │
│  │        │        │                    │部或一部不能沒收│                      │
│  │        │        │                    │時，以其財產抵償│                      │
│  │        │        │                    │之。            │                      │
├─┼────┼────┼──────────┼────────┼───────────┤
│03│98.03.17│臺北縣樹│丙○○經乙○○以0952│丙○○販賣第二級│                      │
│  │21：53  │林市泰順│800972號行動電話，撥│毒品，累犯，處有│                      │
│  │        │街某黃昏│打至其持用之00000000│期徒刑年拾月。│                      │
│  │        │市場附近│36號行動電話，與其聯│未扣案之門號0913│                      │
│  │        │        │絡洽購第二級毒品甲基│198736號行動電話│                      │
│  │        │        │安非他命後，以870 元│壹支（含SIM 卡壹│                      │
│  │        │        │之價格，販賣第二級毒│張）、販賣毒品所│                      │
│  │        │        │品甲基安非他命1 包（│得新臺幣捌佰柒拾│                      │
│  │        │        │約0.2 至0.3 公克）予│元均沒收；上開行│                      │
│  │        │        │乙○○施用。        │動電話壹支（含SI│                      │
│  │        │        │                    │M 卡壹張），如全│                      │
│  │        │        │                    │部或一部不能沒收│                      │
│  │        │        │                    │時，追徵其價額或│                      │
│  │        │        │                    │以其財產抵償之；│                      │
│  │        │        │                    │上開販賣毒品所得│                      │
│  │        │        │                    │如全部或一部不能│                      │
│  │        │        │                    │沒收時，以其財產│                      │
│  │        │        │                    │抵償之。        │                      │
├─┼────┼────┼──────────┼────────┼───────────┤
│04│98.03.21│臺北縣樹│丙○○經乙○○以0952│丙○○販賣第二級│                      │
│  │11：56  │林市某堤│800972號行動電話，撥│毒品，累犯，處有│                      │
│  │        │防旁    │打至其持用之00000000│期徒刑年拾月。│                      │
│  │        │        │36號行動電話，與其聯│未扣案之門號0913│                      │
│  │        │        │絡洽購第二級毒品甲基│198736號行動電話│                      │
│  │        │        │安非他命後，以500 元│壹支（含SIM 卡壹│                      │
│  │        │        │之價格，販賣第二級毒│張）、販賣毒品所│                      │
│  │        │        │品甲基安非他命1 包（│得新臺幣伍佰元均│                      │
│  │        │        │約0.1 公克）予乙○○│沒收；上開行動電│                      │
│  │        │        │施用。              │話壹支（含SIM 卡│                      │
│  │        │        │                    │壹張），如全部或│                      │
│  │        │        │                    │一部不能沒收時，│                      │
│  │        │        │                    │追徵其價額或以其│                      │
│  │        │        │                    │財產抵償之；上開│                      │
│  │        │        │                    │販賣毒品所得如全│                      │
│  │        │        │                    │部或一部不能沒收│                      │
│  │        │        │                    │時，以其財產抵償│                      │
│  │        │        │                    │之。            │                      │
├─┼────┼────┼──────────┼────────┼───────────┤
│05│98.03.21│臺北縣三│丙○○經乙○○以0952│丙○○販賣第二級│                      │
│  │18：27  │峽鎮學成│800972號行動電話，撥│毒品，累犯，處有│                      │
│  │        │路260 號│打至其持用之00000000│期徒刑年拾月。│                      │
│  │        │17樓之12│36號行動電話，與其聯│未扣案之門號0913│                      │
│  │        │丁○○住│絡洽購第二級毒品甲基│198736號行動電話│                      │
│  │        │處樓下  │安非他命後，以500 元│壹支（含SIM 卡壹│                      │
│  │        │        │之價格，販賣第二級毒│張）、販賣毒品所│                      │
│  │        │        │品甲基安非他命1 包（│得新臺幣伍佰元均│                      │
│  │        │        │約0.1 公克）予乙○○│沒收；上開行動電│                      │
│  │        │        │施用。              │話壹支（含SIM 卡│                      │
│  │        │        │                    │壹張），如全部或│                      │
│  │        │        │                    │一部不能沒收時，│                      │
│  │        │        │                    │追徵其價額或以其│                      │
│  │        │        │                    │財產抵償之；上開│                      │
│  │        │        │                    │販賣毒品所得如全│                      │
│  │        │        │                    │部或一部不能沒收│                      │
│  │        │        │                    │時，以其財產抵償│                      │
│  │        │        │                    │之。            │                      │
├─┼────┼────┼──────────┼────────┼───────────┤
│06│98.03.23│臺北縣三│丙○○經乙○○以0952│丙○○販賣第二級│                      │
│  │19：36  │峽鎮學成│800972號行動電話，撥│毒品，累犯，處有│                      │
│  │        │路260 號│打至其持用之00000000│期徒刑年拾月。│                      │
│  │        │17樓之12│36號行動電話，與其聯│未扣案之門號0913│                      │
│  │        │丁○○住│絡洽購第二級毒品甲基│198736號行動電話│                      │
│  │        │處樓下  │安非他命後，以500 元│壹支（含SIM 卡壹│                      │
│  │        │        │之價格，販賣第二級毒│張）、販賣毒品所│                      │
│  │        │        │品甲基安非他命1 包（│得新臺幣伍佰元均│                      │
│  │        │        │約0.1 公克）予乙○○│沒收；上開行動電│                      │
│  │        │        │施用。              │話壹支（含SIM 卡│                      │
│  │        │        │                    │壹張），如全部或│                      │
│  │        │        │                    │一部不能沒收時，│                      │
│  │        │        │                    │追徵其價額或以其│                      │
│  │        │        │                    │財產抵償之；上開│                      │
│  │        │        │                    │販賣毒品所得如全│                      │
│  │        │        │                    │部或一部不能沒收│                      │
│  │        │        │                    │時，以其財產抵償│                      │
│  │        │        │                    │之。            │                      │
├─┼────┼────┼──────────┼────────┼───────────┤
│07│98.03.25│臺北縣樹│丙○○經乙○○以0952│丙○○販賣第二級│                      │
│  │18：38  │林市公車│800972號行動電話，撥│毒品，累犯，處有│                      │
│  │        │總站附近│打至其持用之00000000│期徒刑年拾月。│                      │
│  │        │之洗衣店│36號行動電話，與其聯│未扣案之門號0913│                      │
│  │        │前      │絡洽購第二級毒品甲基│198736號行動電話│                      │
│  │        │        │安非他命後，以1000元│壹支（含SIM 卡壹│                      │
│  │        │        │之價格，販賣第二級毒│張）、販賣毒品所│                      │
│  │        │        │品甲基安非他命1 包（│得新臺幣壹仟元均│                      │
│  │        │        │約0.2 公克）予乙○○│沒收；上開行動電│                      │
│  │        │        │施用。              │話壹支（含SIM 卡│                      │
│  │        │        │                    │壹張），如全部或│                      │
│  │        │        │                    │一部不能沒收時，│                      │
│  │        │        │                    │追徵其價額或以其│                      │
│  │        │        │                    │財產抵償之；上開│                      │
│  │        │        │                    │販賣毒品所得如全│                      │
│  │        │        │                    │部或一部不能沒收│                      │
│  │        │        │                    │時，以其財產抵償│                      │
│  │        │        │                    │之。            │                      │
├─┼────┼────┼──────────┼────────┼───────────┤
│08│98.03.30│臺北縣樹│丙○○經乙○○以0952│丙○○販賣第二級│                      │
│  │21：19  │林市太順│800972號行動電話，撥│毒品，累犯，處有│                      │
│  │        │街49巷4 │打至其持用之00000000│期徒刑年拾月。│                      │
│  │        │號乙○○│36號行動電話，與其聯│未扣案之門號0913│                      │
│  │        │住處前  │絡洽購第二級毒品甲基│198736號行動電話│                      │
│  │        │        │安非他命後，以1000元│壹支（含SIM 卡壹│                      │
│  │        │        │之價格，販賣第二級毒│張）、販賣毒品所│                      │
│  │        │        │品甲基安非他命1 包（│得新臺幣壹仟元均│                      │
│  │        │        │約0.2 公克）予乙○○│沒收；上開行動電│                      │
│  │        │        │施用。              │話壹支（含SIM 卡│                      │
│  │        │        │                    │壹張），如全部或│                      │
│  │        │        │                    │一部不能沒收時，│                      │
│  │        │        │                    │追徵其價額或以其│                      │
│  │        │        │                    │財產抵償之；上開│                      │
│  │        │        │                    │販賣毒品所得如全│                      │
│  │        │        │                    │部或一部不能沒收│                      │
│  │        │        │                    │時，以其財產抵償│                      │
│  │        │        │                    │之。            │                      │
└─┴────┴────┴──────────┴────────┴───────────┘

司法院資訊處製作；財團法人民間司法改革基金會備份。
